【裁判字號】    99,裁,878
【裁判日期】    990422
【裁判案由】    回饋金
【裁判全文】
最  高  行  政  法  院  裁  定
                                       99年度裁字第878號
上  訴  人  財團法人台北縣私立康橋實驗高級中學（原名：財
            團法人台北縣私立康橋國民中小學）
代  表  人  甲○○
被 上訴 人  臺北縣政府
代  表  人  乙○○
上列當事人間回饋金事件，上訴人對於中華民國99年2月3日臺北
高等行政法院98年度訴字第2413號判決，提起上訴，本院裁定如
下：
    主  文
上訴駁回。
上訴審訴訟費用由上訴人負擔。
    理  由
一、按對於高等行政法院判決之上訴，非以其違背法令為理由，
    不得為之，行政訴訟法第242條定有明文。依同法第243條第
    1項規定，判決不適用法規或適用不當者，為違背法令；而
    判決有同條第2項所列各款情形之一者，為當然違背法令。
    是當事人對於高等行政法院判決上訴，如依行政訴訟法第24
    3條第1項規定，以高等行政法院判決有不適用法規或適用不
    當為理由時，其上訴狀或理由書應有具體之指摘，並揭示該
    法規之條項或其內容；若係成文法以外之法則，應揭示該法
    則之旨趣；倘為司法院解釋或本院之判例，則應揭示該判解
    之字號或其內容。如以行政訴訟法第243條第2項所列各款情
    形為理由時，其上訴狀或理由書，應揭示合於該條項各款之
    事實。上訴狀或理由書如未依此項方法表明，或其所表明者
    與上開法條規定不合時，即難認為已對高等行政法院判決之
    違背法令有具體之指摘，其上訴自難認為合法。
二、本件上訴人於民國98年1月15日申請於坐落臺北縣新店市○
    ○段五十六水分小段112-7、112-15等2筆地號山坡地興建校
    舍，經被上訴人以98年2月13日北府農山字第0980081760號
    函審查核可，並據其計畫面積、當期公告土地現值及乘積比
    例（9%），核定上訴人應繳納山坡地開發利用回饋金新臺幣
    696萬8,160元。上訴人不服，循序提起行政訴訟，遭原審判
    決駁回，乃對原判決上訴，主張：上訴人青山分部係興辦小
    學，屬於國民義務教育範疇，完全取代公立學校，實際上已
    分擔政府教育經費，基於平等原則，建校條件應比照公立學
    校，免繳交回饋金。原判決以上訴人為私人，非國家之行政
    組織，認上訴人不能比附援引山坡地開發利用回饋金繳交辦
    法第8條第3項規定免繳回饋金，顯違反行政程序法第6條平
    等原則之規定，而有判決不適用法規及適用法規不當之違法
    。又開發建築用地課以較高之乘積比率，理由在於一般建築
    開發用地係以營利為目的；上訴人屬文教公益事業，非以營
    利為目的，自不能以「開發建築用地」回饋金乘積比率9%，
    作為上訴人應繳交回饋金之依據，原判決有適用法規不當之
    違法。另行政院農業委員會（下稱農委會）水土保持局98年
    4月24日水保監字第0981849824號函，認為「興建校舍」是
    否適用「開發建築用地」，應由被上訴人依具體個案情節認
    處，農委會林務局98年4月28日林造字第0981607732號函亦
    持相同見解，即中央主管機關並不當然認為上訴人「興建校
    舍」之行為屬於開發建築行為。倘原審認上訴人「興建校舍
    」屬開發建築行為，應記載其判斷之理由，原判決對上訴人
    所提出之相關證據資料未置一詞，自有判決不備理由之違法
    ，亦有應調查之證據未予調查之違法等語，雖以該判決違背
    法令為由，惟核其上訴理由，係就原審取捨證據、認定事實
    之職權行使，指摘其為不當，並就原審已論斷者，泛言未論
    斷，暨就山坡地開發利用回饋金繳交辦法之明文規定及是否
    屬開發建築之事實認定事項，執無涉之平等原則為爭議，而
    非具體表明合於不適用法規、適用法規不當、或行政訴訟法
    第243條第2項所列各款之情形，難認對該判決之如何違背法
    令已有具體之指摘。依首開規定及說明，應認其上訴為不合
    法。
三、據上論結，本件上訴為不合法。依行政訴訟法第249條第1項
    前段、第104條、民事訴訟法第95條、第78條，裁定如主文
    。
中    華    民    國    99    年    4     月    22    日
                    最高行政法院第一庭
                        審判長法官  鄭  淑  貞
                              法官  林  茂  權
                              法官  侯  東  昇
                              法官  楊  惠  欽
                              法官  胡  方  新
以  上  正  本  證  明  與  原  本  無  異
中    華    民    國    99    年    4     月    23    日
                              書記官  張  雅  琴


司法院資訊處製作；財團法人民間司法改革基金會備份。
